臺灣花蓮地方法院刑事判決　　　　　　　 94年度易字第271號
公　訴　人　臺灣花蓮地方法院檢察署檢察官
被　　　告　丙○○
　　　　　　　　　　現於臺灣花蓮看守所觀察、勒戒中
上列被告因竊盜案件，經檢察官提起公訴（九十四年度偵字第二一
七０號、第三０四二號、第二九七０號）及移送併案審理（九十四
年度偵字第三五一九號、第三五二０號、第三一四七號、第三一
六四號、第三一六五號、第三一六六號），經本院合議庭裁定由
受命法官單獨依簡式審判程序審理，並判決如下：
    主  文
丙○○共同連續竊盜，累犯，處有期徒刑壹年陸月。
    事  實
一、丙○○前於民國九十一年間曾因竊盜案件，經本院花蓮簡易
    庭以九十一年度花簡字第三０四號判處有期徒刑三月確定在
    案，並於九十二年三月十六日執行完畢，竟仍不知悔改。復
    基於意圖為自己不法所有之概括犯意，於下列時間、地點，
    竊取下列財物：
（一）於九十三年六月二十四日，進入位於花蓮市○○街二號「
      宇光企業商行」，徒手竊取丁○○所有放置於辦公室之行
      動電話一支，得手後，以新台幣（下同）一千二百元價金
      販賣予位於花蓮縣花蓮市○○○路附近之合眾通信行，所
      得款項花用殆盡，後為警循前開行動電話序號始查知上情
      。
（二）於九十三年七月七日，在花蓮火車站外之公用電話旁，利
      用庚○○使用公共電話通話而不注意之機會，徒手竊取其
      所有放置於公共電話平台上之行動電話一支，得手後，持
      之前往上開合眾通信行，以五百元價金變賣之，所得款項
      亦花用殆盡，嗣為警循前開行動電話序號而查知上情。
（三）於九十四年一月底某日十五時許，在位於花蓮縣吉安鄉○○路○段十二之一號，戊○○所經營之「省花東農產品量
      販中心」店內，趁戊○○前往廁所之際，徒手竊取戊○○
      所有放置於店內櫃臺上之行動電話一支，得手後，持之前
      往上開合眾通信行，以七百元之價金變賣之，後為警循前
      開行動電話序號始查知上情。
（四）於九十四年二月六日，在位於花蓮縣吉安鄉黃昏市場辛○○經營之菜攤旁，利用辛○○轉身拿取物品而不注意之機
      會，徒手竊取其所有放置於菜攤上之手提包一個（內含項
      鍊一條及行動電話一支），得手後，持竊得之行動電話前
      往上開合眾通信社，以三百元價金變賣之，另將竊得之項
      鍊以二千元變賣予不詳姓名之人，所得款項均花用殆盡。
（五）於九十四年二月十七日，於花蓮縣花蓮市○○○街十九號
      己○○住處，利用上址住宅大門未上鎖之機會，進入該住
      宅內（侵入住宅部分未據告訴），徒手竊取己○○所有放
      置於機車手把上之皮包一個（內含身分證、信用卡、提款
      卡、現金二千元及行動電話一支），得手後，持竊得之行
      動電話前往上開合眾通信行以一千一百元之價金變賣之。
（六）於九十四年二月二十三日中午十二時許，在花蓮縣花蓮市
      大同市場甲○○經營之豬肉攤旁，利用甲○○轉身拿取物
      品而不注意之機會，徒手竊取其所有放置於豬肉攤上之手
      提包一個（內含身分證、健保卡、行動電話一支及現金五
      萬元），得手後，以竊得之現金購買汽車一台使用，其餘
      物品則丟棄於花蓮縣花蓮市明禮國小校園內，嗣因丙○○
      於九十四年八月十六日因後述之犯罪事實九竊盜案件為警
      逮捕後，自白前開三件竊盜案情，始查悉上情。
（七）於九十四年七月二十一日下午十五時許，在花蓮縣花蓮市
      農兵橋下農田內，與林世進基於意圖為自己不法所有之概
      括犯意聯絡，共同徒手竊取張簡碧芽所種植之青蔥八十公
      斤，並將之集中放置於自備之塑膠籃內，嗣為張簡碧芽當
      場發覺後報警，丙○○及林世進不及將青蔥取走即逃離現
      場，後為警循線查獲。
（八）於九十四年八月八日十七時四十五分許，在花蓮縣花蓮市
      ○道路附近之高爾夫球場練習場內，趁壬○○專心打球未
      注意之際，徒手竊取壬○○所有置於後方休息桌上之行動
      電話一支，並藏放於口袋內，惟於離去之時，為壬○○發
      覺並追呼至停車場，丙○○仍騎乘機車加速逃逸，後為員
      警攔捕當場查獲，並取回該失竊行動電話一支。
（九）於九十四年八月十五日十五時許，在花蓮縣花蓮市○○路
      三百六十一巷一弄二十四號前，利用乙○○所有停放該處
      之輕型機車鑰匙未取下之機會，徒手竊取乙○○所有車牌
      號碼ＲＧＯ—九三二號輕型機車一部，得手後作為代步工
      具使用，迨行至花蓮縣花蓮市○○街一號附近，因機車汽
      油耗盡無法發動，竟再徒手竊取路旁腳踏車一台，並騎乘
      該腳踏車前往加油站購買汽油後返回上述地點，將汽油加
      入上開機車使用，另將腳踏車藏放於花蓮縣花蓮市○○街
      城隍廟前戲臺旁，嗣於九十四年八月十六日十三時二十五
      分許，丙○○騎乘前開機車，前往城隍廟，將竊得之上述
      腳踏車以機車載運，行經花蓮縣花蓮市○○街一號前為警
      發覺有異而盤查，當場查獲上情。
二、案經被害人丁○○、戊○○、張簡碧芽、壬○○、乙○○分
    別訴由花蓮縣警察局移送及花蓮縣警察局花蓮分局報告臺灣
    花蓮地方法院檢察署檢察官偵查起訴及移送併案審理。
    理  由
一、被告丙○○於前揭時間、地點竊取被害人丁○○等人物品等
    事實，迭據被告於警詢、偵訊及本院審理中坦承不諱，核與
    告訴人丁○○、戊○○、張簡碧芽、壬○○、乙○○及被害
    人庚○○、辛○○、己○○、甲○○於警詢中指述之失竊情
    節相符，並有證人林世進於警詢中之證詞為憑，且有切結書
    五份、贓物認領保管單二紙、贓物照片七幀在卷可佐，被告
    前揭自白，與事實相符，足認為真實。本案事證明確，被告
    犯行洵堪認定，應予依法論科。
二、核被告所為，係犯刑法第三百二十條第一項竊盜罪。被告與
    林世進間就犯罪事實七之竊盜犯行，有犯意聯絡及行為分擔
    ，應論以共同正犯。被告前揭多次竊盜犯行，時間緊接，方
    法相同，觸犯構成要件相同之罪名，顯係基於概括犯意反覆
    為之，應依刑法第五十六條連續犯之規定，論以一罪，並加
    重其刑。公訴人移送併案審理之竊盜犯行，因與起訴有罪部
    分，具有連續犯之裁判上一罪關係，本院自得併予審究。且
    查，被告有事實欄所示之前科，並於九十二年三月十六日執
    行完畢，有台灣高等法院被告全國前案紀錄表一份在卷可查
    ，其於五年以內再犯本件有期徒刑以上之罪，為累犯，應依
    刑法第四十七條之規定加重其刑，並依法遞加之。爰審酌被
    告有多次竊盜前科，有台灣高等法院被告全國前案紀錄表一
    份附卷可按，其竟未記取教訓，仍不思循正當合法途徑賺取
    財富，侵害人民財產權益，亦破壞社會大眾居家安寧，並審
    酌其犯罪之手段、次數、竊取之財物價值，以及被告犯罪後
    坦承犯行，尚知錯誤等一切情狀，量處如主文所示之刑。
據上論斷，應依刑事訴訟法第二百七十三條之一、第二百九十九
條第一項前段，刑法第二十八條、第五十六條、第三百二十條第
一項、第四十七條，罰金罰鍰提高標準條例第一條前段，判決如
主文。
本案經檢察官許景森到庭執行職務。
中　華　民　國　　九十四　　年　　十　　月　　二十六　日
　　　　　　　　　  台灣花蓮地方法院刑事第二庭
                                法　官　俞秀美
上列正本證明與原本無異。
如對本判決不服，應於送達後10日內，向本院提出上訴狀（應抄
附繕本）告訴人或被害人如對於本判決不服者，應具備理由請求
檢察官上訴，其上訴期間之計算係以檢察官收受判決正本之日期
為準。
                                書記官
中　華　民　國　　九十四　　年　　十　　月　　二十六　日
附錄本案論罪科刑之法條：
中華民國刑法第三百二十條第一項：
意圖為自己或第三人不法之所有，而竊取他人之動產者，為竊盜
罪，處五年以下有期徒刑、拘役或五百元以下罰金。
中華民國刑法第三百零六條第一項：
無故侵入他人住宅、建築物或附連圍繞之土地或船艦者，處一年
以下有期徒刑、拘役或三百元以下罰金。
